---
title: <span style="color:#FFA500">Primer Parcial </span>
author: "Jauri Cortes Cardenas | Paula Burbano Aponte | Anyi Rodriguez Suarez | 
David Daza Jaimes "
date: "2024-03-11"
output: 
  html_document:
    df_print: paged
    theme: darkly
    highlight: breezedark
    toc: true
    toc_float: true
    toc_depth: 3
    code_folding: show
    toc_title: "Contenido"
    css: "styles.css"
editor_options: 
  chunk_output_type: console
---

```{r setup, include=FALSE}
knitr::opts_chunk$set(echo = TRUE)
#install.packages("readxl", repos = "http://cran.us.r-project.org")
#install.packages("dplyr", repos= "http://cran.us.r-project.org")
#install.packages("ggplot2", repos= "http://cran.us.r-project.org")
#install.packages("descriptr", repos= "http://cran.us.r-project.org")

library(readxl)
library(dplyr)
library(ggplot2)
library(descriptr)
library(dplyr)
library(knitr)

```

##  <span style="color:#87CEFA"> 1. Carga de archivo xlsx con la libreria readxl. </span>
```{r}

d_olimpicos <- read_excel("Olimpicos Atenas 2004.xlsx")

set.seed(1858)
ds_olimpicos <- d_olimpicos[sample(1:nrow(d_olimpicos), size=200), ]

```

```{r }
ds_olimpicos$ID <- NULL

ds_olimpicos$NOC <- NULL

ds_olimpicos$Games <- NULL

ds_olimpicos$Year <- NULL

ds_olimpicos$Season <- NULL

ds_olimpicos$City <- NULL

```
Se eliminan columnas ID, NOC, Games, Year, Season y City.

## <span style="color:#87CEFA"> 2. Número total de países participantes por sexo </span>

```{r echo=TRUE, message=FALSE, warning=FALSE}

df_paises_sexo <- ds_olimpicos[, c("Sex", "Team")]

df_paises_sexo_count <- df_paises_sexo %>%
  group_by(Team, Sex) %>%
  summarise(count = n())
df_paises_sexo_count

```
Se organizan los datos por sexo y país.

## <span style="color:#87CEFA"> 3. Medalleria </span>
```{r medallas por paises}

index_con_medalla = ds_olimpicos$Medal != "NA"
m_medalla <- ds_olimpicos[index_con_medalla,]

pais_medalla <- m_medalla[, c("Team", "Medal")]

tabla_Pais_medalla <- table(pais_medalla)
medallas <- as.data.frame.matrix(tabla_Pais_medalla)


medallas$puntos <- (medallas$Bronze + (medallas$Silver * 2) + (medallas$Gold * 3))
medallas_ordenadas <- medallas[order(medallas$puntos, decreasing = TRUE),]
medallas_ordenadas
```
Se hace una clasificaión por medallas, se ordenan los datos y se asignan puntos a las medallas. Dando así que Australia es el país con mayor puntaje.

## <span style="color:#87CEFA"> 4. Diagrama de barras para los deportes en competición </span>

```{r}

df_sports <- ds_olimpicos[, c("Sport")]
df_sports_count <- df_sports %>% 
  group_by(Sport) %>% 
  summarise(count = n())


diag_barra <- ggplot(df_sports_count, mapping=aes(x = Sport, y=count)) +
 geom_col(fill = "#FFEC8B") + 
 labs(
   title = "Deportes en competición",
   x = "",
   y = "Número de participantes") + 
theme_dark() +
theme(
  plot.background = element_rect(fill = "gray20"),
  panel.background = element_rect(fill = "gray20"),
  axis.text = element_text(color = 'white'),
  axis.title = element_text(color = 'white'),
  title = element_text(color = 'white')
)
diag_barra
```

Se nota que la moda de Natación es la que más participantes tiene en la competición.

## <span style="color:#87CEFA"> 5. Diagrama de caja y bigotes para sexo y pesos </span>

```{r message=FALSE, warning=FALSE}
  library(ggplot2)

 
ggplot(data = d_olimpicos, aes(x = Sex, y = Weight)) +
  stat_boxplot(geom = "errorbar", 
               width = 0.2) +
  geom_boxplot(fill = "#88CA7C", colour = "#24693D",  
               alpha = 0.9, outlier.colour = "#5D91BD") +
  scale_y_continuous(name = "Pesos") +    
  scale_x_discrete(name = "Sexo") +       
  ggtitle("Diagrama de caja y bigotes") + 
  theme_dark() +
  theme(
    axis.line = element_line(colour = "black",size = 0.25),
    plot.background = element_rect(fill = "gray20"),
    panel.background = element_rect(fill = "gray20"),
    axis.text = element_text(color = 'white'),
    axis.title = element_text(color = 'white'),
    title = element_text(color = 'white')
)

```

Se observa que los hombres tienen un rango de pesos más amplio que las mujeres, además de que la mediana de los hombres es mayor que la de las mujeres. 

## <span style="color:#87CEFA"> 6. Resúmen completo de altura por sexo </span>
```{r}



df_sexo_altura <- ds_olimpicos[, c("Sex", "Height")]
df_sexo_altura_n <- df_sexo_altura %>%
  group_by(Sex) %>%
  summarise(mean_height = mean(Height),
      median_height = median(Height),
      min_height = min(Height),
      max_height = max(Height),
      mode_height = ds_mode(Height))

df_sexo_altura_n

if (FALSE) {
  
# Generar la tabla con kable
kable(df_sexo_altura_n, 
      caption = "Altura por sexo",
      col.names = c("Sexo", "Media", "Mediana", "Minimo", "Maximo", "Moda"),
      align = "c")
}
```

Se observa que la altura promedio de los hombres es mayor que la de las mujeres, además de que la mediana de los hombres es mayor que la de las mujeres. También el rango de las alturas de los hombres es más amplio que el de las mujeres.

##  <span style="color:#87CEFA"> 7. Tabla de frecuencias para la altura de las mujeres </span>

```{r  message=FALSE, warning=FALSE}


df_mujer_altura <- ds_olimpicos[, c("Sex", "Height")]
df_mujer_altura <- filter(df_mujer_altura,Sex=="F")

if (FALSE) {
  

df_mujer_altura_n <- df_mujer_altura %>%
  group_by(Sex,Height) %>%
  summarise(count = n())

df_mujer_altura
}

altura_minima <- min(df_mujer_altura$Height)
altura_maxima <- max(df_mujer_altura$Height)

amplitud_intervalo <- 4

intervalos <- seq(altura_minima, altura_maxima, by = amplitud_intervalo)

frecuencia_absoluta <- cut(df_mujer_altura$Height, breaks = intervalos, right = FALSE)

tabla_frecuencia <- table(frecuencia_absoluta)
as.data.frame.array(tabla_frecuencia)

frecuencia_relativa <- prop.table(tabla_frecuencia)


if (FALSE) {
  
ggplot(df_mujer_altura_n, aes(x = Height, y = count)) +
  geom_bar(stat = "identity", fill = "steelblue") +
  labs(title = "Frecuencia de altura por mujer", x = "Altura", y = "Count") +
  theme_minimal()
}

#histograma con frecuencia relativa
ggplot(df_mujer_altura, aes(x = Height)) +
  geom_histogram(aes(y = ..density..), fill = "#FFA07A", color = "gray20", binwidth = 4) +
  labs(title = "Histograma de Alturas de Mujeres",
       x = "Altura (cm)", y = "Densidad") +
  theme_dark() +
  theme(
  plot.background = element_rect(fill = "gray20"),
  panel.background = element_rect(fill = "gray20"),
  axis.text = element_text(color = 'white'),
  axis.title = element_text(color = 'white'),
  title = element_text(color = 'white')
)

```

El intervalo de alturas más denso para las mujeres es de 164 cm a 168 cm y el rango menos denso es de 148 cm a 152cm.

## <span style="color:#87CEFA">8. Conclusiones </span>


